【裁判字號】    92,上訴,1005
【裁判日期】    920723
【裁判案由】    違反毒品危害防制條例
【裁判全文】
臺灣高等法院高雄分院刑事判決              九十二年度上訴字第一五號
    上  訴  人
    即  被  告  甲○○
右上訴人因違反毒品危害防制條例案件，不服臺灣屏東地方法院九十二年度訴字第四
一號中華民國九十二年四月二十二日第一審判決（檢察官聲請簡易判決處刑案號：臺
灣屏東地方法院檢察署九十一年度毒偵字第一三四○號），提起上訴，本院判決如左
：
      主  文
上訴駁回。
      事  實
一、甲○○前於民國八十六年間，因違反槍砲彈藥刀械管制條例及麻醉藥品管理條例
    案件，經法院分別判處有期徒刑一年、七月確定，合併定執行刑為有期徒刑一年
    四月，於八十六年十一月十八日入監執行，至八十七年八月二十二日縮短刑期執
    行完畢；詎仍不知悔改，復因施用毒品案件，經原審法院以九十一年度毒聲字第
    六五一號裁定送觀察、勒戒後，經評定為無繼續施用毒品之傾向，經臺灣屏東地
    方法院檢察署檢察官於九十一年七月二十四日以九十一年度毒偵字第五三五號不
    起訴處分確定，猶不知戒除施用毒品之惡習，竟基於施用第一級毒品海洛因及第
    二級毒品安非他命之犯意，於九十一年十月二十二日下午二時許，在屏東縣潮州
    鎮富春里光輪三巷二十六號二樓蘇政洲之住處，將第一級毒品海洛因摻入香煙內
    吸食及將第二級毒品安非他命置於玻璃吸管內燒烤加熱以吸其煙霧之方式，非法
    施用第一級毒品海洛因及第二級毒品安非他命各一次。嗣於同日上午十一時三十
    分許，為警持搜索票前往上開地址查獲，並扣得甲○○所有第一級毒品海洛因四
    包（驗後合計淨重一四．二五公克，包裝重一．八四公克）、研磨機一台、摻有
    毒品海洛因香菸一支、削尖吸管二支、含有毒品海洛因夾鏈袋三個、電子秤一台
    及夾鏈袋二包。嗣經臺灣屏東地方法院檢察署檢察官聲請原審法院以九十一年度
    毒聲字第一二三二號裁定送觀察、勒戒，認有繼續施用毒品傾向，復經臺灣屏東
    地方法院檢察署檢察官聲請原審法院以九十一年度毒聲字第一五０一號裁定強制
    戒治。
二、案經屏東縣警察局潮州分局移送臺灣屏東地方法院檢察署檢察官聲請簡易判決處
    刑，原審法院潮州簡易庭認為不宜以簡易判決處刑，簽移原審法院改依通常訴訟
    程序審理。
      理  由
一、上訴人即被告甲○○未於本院審判期日到庭陳述，惟據其於偵查及原審審理時對
    於右揭時、地施用第一級毒品海洛因及第二級毒品安非他命各一次之事實，均坦
    承不諱（見偵查卷第七頁反面、原審卷第三三、三四頁），且被告於九十一年十
    月二十二日上午十一時三十分許，為警查獲時所採集之尿液，經送請屏東縣衛生
    局及台灣檢驗科技股份有限公司檢驗結果，確呈嗎啡及甲基安非他命陽性反應，
    有該局及該公司出具之煙毒及麻醉藥品委託檢驗結果通知書、濫用藥物尿液檢驗
    報告、尿液送驗代號與真實姓名對照表各一紙附卷可稽（見偵查卷第二三、三二
    頁及警卷第十七頁），又被告為警查扣之白色粉末四包（含研磨機內為一包）、
    研磨機一台、香菸一支、夾鏈袋三個、削尖吸管二支經送檢驗結果，白色粉末確
    係第一級毒品海洛因（驗後合計淨重一四．二五公克，包裝重一．八四公克），
    研磨機、香菸、夾鏈袋、削尖吸管亦均殘留有第一級毒品海洛因等情，分別有法
    務部調查局九十一年十一月二十一日調科壹字第二四○○○二三七○號鑑定通知
    書一紙及高雄醫學大學附設中和紀念醫院九十二年二月十八日編號第0000－
    000、0000－000、0000－000、0000－000號檢驗報告
    四紙在卷可憑（見偵查卷第三十頁、原審卷第二四至二七頁），足見被告前開之
    自白核與事實相符，自可採為論科之依據。此外，被告前因施用毒品案件，經依
    原審法院以九十一年毒聲字第六五一號裁定送觀察、勒戒後，經評定為無繼續施
    用毒品之傾向，經臺灣屏東地方法院檢察署檢察官於九十一年七月二十四日以九
    十一年度毒偵字第五三五號不起訴處分確定，嗣於五年內再犯本件違反毒品危害
    防制條例第十條第一、二項之施用第一、二級毒品罪，經臺灣屏東地方法院檢察
    署檢察官聲請原審法院以九十一年度毒聲字第一二三二號裁定送觀察、勒戒，認
    有繼續施用毒品傾向，復經臺灣屏東地方法院檢察署檢察官聲請原審法院以九十
    一年度毒聲字第一五０一號裁定強制戒治之事實，亦有該不起訴處分書、原審九
    十一年度毒聲字第一二三二號裁定、臺灣屏東看守所附設勒戒處所九十一年十一
    月七日屏所衛字第０九一０００二四七七號函附有繼續施用毒品傾向證明書、臺
    灣高等法院被告全國前案紀錄表及全國刑案資料查註表各一份在卷可按。從而，
    本件事證明確，被告於不起訴處分後五年內再犯本件施用第一、二級毒品之犯行
    ，洵堪認定，應予依法論科。
二、按海洛因及安非他命分別屬毒品危害防制條例第二條第二項第一款、第二款所稱
    之第一、二級毒品，依法不得持有、施用，而被告竟持之施用，是核被告甲○○
    所為，係犯毒品危害防制條例第十條第一項之施用第一級毒品罪及同條例第十條
    第二項之施用第二級毒品罪。被告持有第一、二級毒品後進而施用，其持有之低
    度行為，為施用之高度行為所吸收，不另論罪。被告所犯上開施用第一、二級毒
    品二罪間，犯意各別，罪名互殊，應予分論併罰。又被告前於八十六年間，因違
    反槍砲彈藥刀械管制條例及麻醉藥品管理條例案件，經法院分別判處有期徒刑一
    年、七月確定，合併定執行刑為有期徒刑一年四月，於八十六年十一月十八日入
    監執行，至八十七年八月二十二日縮短刑期執行完畢之事實，有臺灣高等法院被
    告全國前案紀錄表在卷可考，其於有期徒刑執行完畢後，五年以內再犯本件有期
    徒刑以上之罪，為累犯，應依刑法第四十七條規定，分別就前揭施用第一、二級
    毒品罪均加重其刑。
三、原審以被告施用第一、二級毒品罪，事證明確，因而適用毒品危害防制條例第十
    條第一項、第二項、第十八條第一項前段，刑法第十一條（贅引前段）、第四十
    七條、第五十一條第五款、第三十八條第一項第二款規定，並審酌被告因施用毒
    品，經觀察、勒戒及不起訴處分後，仍未戒絕毒癮，再犯本件施用第一、二級毒
    品罪，顯見其戒除毒癮之意志不堅，有再入監矯治之必要，惟念其施用毒品乃戕
    害自身之行為，尚未損及他人，且犯後坦承犯行，態度良好等一切情狀，分別量
    處施用第一級毒品為有期徒刑十月、施用第二級毒品為有期徒刑三月，並定應執
    行刑為有期徒刑一年，另說明扣案之海洛因四包（驗後合計淨重一四．二五公克
    ，包裝重一．八四公克）及其包裝，均與之不能拆離，應整體視為毒品，依毒品
    危害防制條例第十八條第一項前段之規定，諭知沒收銷燬；又扣案之研磨機一台
    、香菸一支、夾鏈袋三個、削尖吸管二支，亦殘留有毒品海洛因，因與毒品無法
    析離，亦應視同毒品海洛因，均應依上開規定宣告沒收銷燬之；另扣案之電子秤
    一台、空夾鏈袋二包，為被告供犯罪所用之物，且屬被告所有，業據其供明在卷
    ，則應依刑法第三十八條第一項第二款規定，併宣告沒收之；至送驗所耗費之毒
    品海洛因，既已滅失不存在，自無庸宣告沒收銷燬，附此明。經核原判決認事
    用法均無不當，量刑亦稱允當，被告上訴意旨，未具任何理由，指摘原判決不當
    ，為無理由，應予駁回。
四、被告經合法傳喚，無正當理由不到庭，爰不待其陳述，逕行判決。
據上論結，應依刑事訴訟法第三百六十八條、第三百七十一條，判決如主文。
本案經檢察官沈紹嘉到庭執行職務。
中      華      民國    九十二    年      七      月    二十三    日
                              臺灣高等法院高雄分院刑事第八庭
                                  審判長法官  郭雅美
                                        法官  江泰章
                                        法官  裕斗
右正本證明與原本無異。
施用第一級毒品部分如不服本判決應於收受本判決後十日內向本院提出上訴書狀，其
未述上訴理由者，並得於提起上訴後十日內向本院補提理由書狀（均須按他造當事
人之人數附繕本)「切勿逕送上級法院」。
施用第二級毒品部分不得上訴。
                                      書記官  吳福連
中      華      民      國    九十二    年      七      月    二十三    日
附錄：本判決論罪科刑法條：
毒品危害防制條例第十條：
  施用第一級毒品者，處六月以上五年以下有期徒刑。
  施用第二級毒品者，處三年以下有期徒刑。


司法院資訊處製作；財團法人民間司法改革基金會備份。
